## JUAN CARLOS COLONIO MARTEL

Av. Prolongación Iquitos Nº 1542 - LINCE Telf. 929930936 juancarlos.colonio@unmsm.edu.pe 33 años R.U.C.: 10462794512

C.PS.P. N° 26345



Licenciado en Psicología con experiencia en el área de salud, educativo y comunitario. Con un alto valor ético y moral. Adaptabilidad al cambio, proactivo, organizado, responsable, perseverante y disciplinado. Facilidad para el manejo de relaciones interpersonales. Manejo del Lenguaje de Señas Perú, Manejo del idioma quechua a nivel Básico, Manejo del idioma inglés al nivel Básico, Manejo de Ofimática a nivel intermedio. Amplio conocimiento de Pruebas Psicométricas y Proyectivas.

#### **ESTUDIOS**

04/2008 - 12/2014

UNIVERSIDAD NACIONAL "HERMILIO VALDIZÁN" - HUÁNUCO **Psicología** 

#### **EXPERIENCIA LABORAL**

01/05/2021 - 01/10/2021

## DOCTOR + S.A.C. – SANNA (DIVISIÓN AMBULATORIA) Funciones:

- Realizar evaluación y diagnóstico inicial de personas afectadas enfermedades de COVID-19.
- Brindar consejería psicológica, contención emocional, intervención en crisis y/o acompañamiento psicológico en casos de pacientes y/o familiares a causa de COVID-19.
- Elaboración de informes psicológicos en casos de pacientes y/o familiares a causa de COVID-19.

## 09/07/2018 - Actualmente MINISTERIO DE LA MUJER Y POBLACIONES **VULNERABLES – PROGRAMA NACIONAL CONTRA LA VIOLENCIA FAMILIAR Y SEXUAL – CENTRO DE** EMERGENCIA MUJER COMISARIA LA MOLINA Psicólogo

Funciones:

- Realizar evaluación y diagnóstico inicial de personas afectadas por hechos de violencia contra la mujer e integrantes del grupo familiar y violencia sexual que acudan al servicio.
- Brindar consejería psicológica, contención emocional, intervención en crisis o acompañamiento psicológico.
- Elaboración de informes psicológicos de las víctimas de violencia familiar v/o sexual como medio probatorio a solicitud de la autoridad competente.
- Realizar acciones de seguimiento de los casos de violencia contra la mujer e integrantes del grupo familiar.
- Apoyo a las actividades preventivas promocionales organizados por el CEM.

#### 05/03/2018 - 20/08/2018

### CLINICA SAN JUAN DE DIOS Psicólogo

#### Funciones:

- Realización de Entrevistas Psicológicas dirigido a la etapa de Niños(as) y Adultos.
- Evaluaciones Psicológicas a nivel clínico.
- Brindar Orientación y Consejería Psicológica.
- Valoración de Situación de Riesgo de personas afectadas por violencia familiar, a través de la Identificación de Factores de Riesgo.
- Brindar soporte emocional a la persona usuaria o según el caso lo amerite con la finalidad de abordar aspectos emocionales, y con el objetivo de otorgarle serenidad y bienestar.
- Psicoterapia Individual dirigido a Niños (as) y Adultos.

#### 16/10/2016 - 15/10/2017

## CENTRO DE SALUD LAS PALMAS - DIRECCIÓN REGIONAL DE SALUD HUÁNUCO - MINISTERIO DE SALUD

#### Psicólogo SERUMS

#### Funciones:

- Coordinador de la Estrategia Sanitaria Nacional de Salud Mental y Cultura de Paz.
- Entrevista Psicológicas.
- Evaluaciones psicológicas.
- Orientación y Consejería
- Elaboración de informes psicológicos.
- Psicoterapia Individual, Grupal y Familiar.
- Identificación y Registro de Casos de Violencia Familiar a la Unidad Epidemiológica Virtual del Ministerio de Salud.
- Acompañamiento Clínico Psicosocial a personas afectadas por Violencia Familiar y Violencia Política.
- Psicoterapia a Personas afectadas por hechos de Violencia Psicológica, Física, Sexual y/o Económica.
- Rehabilitación Psicosocial de personas con Trastorno del Comportamiento debido al Consumo de Sustancias Psicoactivas.
- Talleres de Prevención Familiar de Conductas de Riesgo en adolescentes en el Distrito de Mariano Dámaso Beraún: Programa Familias Fuertes; Amor y Límites.
- Apoyo en otras funciones del centro de salud.
- Sesiones de Entrenamiento en Habilidades para la Vida;
   Habilidades Cognitivas, Habilidades Sociales y
   Habilidades para el Control de Impulsos.
- Capacitación y Desarrollo de Sesiones Educativas para promover prácticas y generar Entornos Saludables para contribuir a mejorar la Salud Mental.
- Capacitación e Intervención Grupal a Agentes Comunitarios de Salud que promuevan acciones de Promoción de la Salud Mental.

#### 16/08//2016 – 31/10/2016

I.E. FILOTHER MENDOZA CAMPOS – UNIDAD DE GESTIÓN EDUCATIVA LOCAL DE LAURICOCHA – MINISTERIO DE EDUCACIÓN Psicólogo

#### Funciones:

- Apoyar en la Formulación de estrategias para la Promoción de la Convivencia Democrática e Intercultural de la institución educativa. Acompañamiento y Monitorio al Coordinador de Tutoría en el establecimiento y ejecución de acciones de Tutoría.
- Coordinar con los docentes y Tutores para orientar su accionar en la atención de situaciones de riesgo que puedan afectar a los estudiantes.
- Coordinar con el equipo directivo la organización de sesiones educativas con padres y madres de familia y relacionados a los intereses y necesidades de los estudiantes para su formación integral.
- Ejecución de sesiones educativas basadas en la Promoción y Prevención de temáticas: Violencia Escolar-Acoso Escolar, Consumo de Sustancias Psicoactivas, Violencia Familiar, Embarazo Adolescente, Sexualidad, Orientación Vocacional.

#### 06/01/2014 - 31/05/2016

## FUNDACIÓN SANTA MARTHA – CASA HOGAR "VILLA MARTHA"

# Responsable de la Coordinación del Área de Psicología Funciones:

- Evaluaciones psicológicas a los niños albergados, tutores y equipo multidisciplinario.
- Elaboración de Informes.
- Abordaje y contención psicológica a la población infantil.
- Sesiones Educativas para la Promoción y Prevención en Violencia Familiar y Sexual, Tocamientos Indebidos, Problemas de Aprendizaje.
- Desarrollo de Estrategias y Acciones orientadas en Factores de Riesgo y Factores de Protección, Reconocimiento Corporal, Identidad, Sexualidad, Resiliencia.
- Gestiones en la implementación de Instrumentos Psicológicos Psicométricos.
- Realización de Capacitaciones al Personal de labores (Tutores, Docentes, Enfermeros, Trabajadora Social, Área Administrativa, Dirección Ejecutiva).

### 01/2014 - 31/2014

## HOSPITAL NACIONAL. "DANIEL ALCIDES CARRIÓN" – CALLAO

## Interno de Psicología Clínica (Práctica pre-profesional) Funciones:

- Entrevista y evaluación psicológica.
- Manejo y conocimiento de pruebas psicológicas proyectivas y psicométricas.
- Realizar talleres y/o charlas.
- Elaboración de informes psicológicos.

### MAESTRÍA

0.4.00000 0.4.00004	GESTIÓN PÚBLICA
04-2020 – 31-2021	
U4-2U2U — 31-2U21	GESTION FUBLICA

#### **IDIOMAS**

ALEMAN	Conocimientos a nivel básico.
QUECHUA	Conocimientos a nivel básico.
INGLÉS	Conocimientos a nivel básico.

## **CONOCIMIENTOS DE COMPUTACIÓN**

OFIMÁTICA (WINDOWS, WORD, EXCEL, POWER POINT Y ACCESS) E INTERNET – CENTRO SUPERIOR DE CAPACITACIÓN EN COMPUTACIÓN E INFORMÁTICA DUVAL SISTEM

#### **OTROS CONOCIMIENTOS**

### MANEJO DE LENGUAJE DE SEÑAS PERÚ

#### **DIPLOMADOS Y SEMINARIOS**

- Agentes de Cambio para la Igualdad de Género (abril y mayo 2023).
- Estrategias de Prevención de Violencia contra la mujer e integrantes del grupo familiar (30 setiembre 2022).
- Enfoque basado en derechos humanos en la Gestión Pública (19 al 30 de setiembre 2022).
- Curso de Intervención Terapéutica a mujeres víctimas de violencia de género (13 al 24 de setiembre de 2022).
- Evaluación e Informe forense de la Credibilidad del relato en víctimas de violencia sexual.
- Evaluación forense de la afectación psicológica en casos de violencia familiar.
- Curso especializado en violencia familiar, delitos contra la familia, niñez y adolescencia.
- Derecho de Familia, del Niño y del Adolescente Régimen legal de protección.
- Violencia de Familia y Violencia de Género.

## **REFERENCIAS PROFESIONALES**

Sinthia Calle Coordinadora Área Psicología DOCTOR+ S.A.C. 994 401 996

Patricia Milagros Rodríguez Quiñones Coordinadora CEM Comisaria La Molina –MIMP 914 135 309

Clínica San Juan de Dios Teléfono (01) 319-1400

Obsta Ivan Jairo Chamolí Bejarano Jefe de Recursos Humanos del Centro de Salud Las Palmas. 967672968